【裁判字號】    89,易,519
【裁判日期】    890413
【裁判案由】    毒品危害防制條例等
【裁判全文】
臺灣桃園地方法院刑事判決                          八十九年度易字第五一九號
    公  訴  人  臺灣桃園地方法院檢察署檢察官
    被      告  甲○○
右列被告因違反毒品危害防制條例等案件，經檢察官提起公訴（八十九年度偵字第四
九號、八十九年毒偵緝字第三五號）及移送併辦（八十九年度毒偵字第三八五號），
本院判決如左：
    主  文
甲○○連續施用第貳級毒品，處有期徒刑伍月，如易科罰金，以佰元折算壹日；又
收受贓物，處有期徒刑貳月，如易科罰金，以佰元折算壹日，應執行有期徒刑陸月
，如易科罰金，以佰元折算壹日。
    事  實
一、甲○○前因施用第二級毒品安非他命案件，經臺灣桃園地方法院檢察署檢察官聲
    請本院裁定送觀察、勒戒後，認無繼續施用傾向，由臺灣桃園地方法院檢察署檢
    察官於民國八十八年九月二十八日以八十八年度毒偵字第一一五號為不起訴處分
    ，詎甲○○並未戒除施用毒品惡習，基於概括犯意，自八十八年十月五日起至八
    十九年一月十八日止，在桃園縣桃園市○○路一二三五之四號及其他不詳處所，
    多次施用第二級毒品安非他命，經警於八十八年十月五日、八十八年十一月五日
    、八十九年一月十八日分別查獲，經依本院八十八年度毒聲字第六九三八號裁定
    送觀察、勒戒後，認有繼續施用傾向；又甲○○明知姓名、年籍不詳，綽號「阿
    密斯」之男子所持有內含吳松明汽車駕駛執照之黑色皮包一只（價值約五百元）
    為贓物（八十八年十一月三日七時許，在桃園縣八德市○○路九八四號路旁停放
    之自用小客車內遭竊），竟於八十八年十一月四日凌晨零時許，在桃園縣大溪鎮
    大聯盟保齡球館內予以收受之，嗣經警於八十八年十一月五日二時二十五分許在
    桃園縣八德市○○路三十二號前查獲。
二、案經桃園縣警察局桃園分局、八德分局及大園分局報請臺灣桃園地方法院檢察署
    檢察官偵查起訴及移送併辦。
    理  由
一、訊據被告甲○○對於在右揭時、地多次施用第二級毒品安非他命之犯行坦承不諱
    ，惟矢口否認有何收受贓物犯行，辯稱查獲之內含吳松明汽車駕駛執照之黑色皮
    包一只係綽號「阿密斯」男子持有，「阿密斯」原要將之丟棄，因伊剛好沒有皮
    包，因此才向「阿密斯」索取，伊並不知皮包係屬贓物云云。經查，被告甲○○
    施用毒品犯行，經警於八十八年十月五日、八十八年十一月五日及八十九年一月
    十八日分別查獲，並採集被告之尿液，經送請鑑驗均呈安非他命陽性反應，有桃
    園縣衛生局不法藥物尿液檢定書三紙附於偵查案卷可稽，被告之自白與事實相符
    ，又被告前因施用第二級毒品案件，經本院於八十八年九月六日以八十八年度毒
    聲字第五一八八號裁定送觀察、勒戒後，認無繼續施用毒品之傾向，嗣由臺灣桃
    園地方法院檢察署檢察官於八十八年九月二十八日以八十八年度毒偵字第一一五
    號予以不起訴處分在案，有臺灣桃園地方法院檢察署刑案資料查註記錄表、臺灣
    高等法院被告全國前案紀錄表在卷可憑，被告於五年內再犯毒品危害防制條例第
    十條第二項之罪，經本院八十八年十一月二十六日以八十八年毒聲字第六九三八
    號裁定送觀察、勒戒後，認有繼續施用毒品之傾向，有臺灣桃園看守所附設勒戒
    所八十九年一月二十七日桃所澄衛勒字第○○二三三號函附之「有繼續施用毒品
    傾向證明書」乙紙在卷足憑，本件事證明確，被告施用毒品犯行洵堪認定。再內
    含新台幣一千三百元及吳松明汽車駕執照一枚、郵局金融卡一張之黑色皮包一只
    ，係吳松明於八十八年十一月三日上午七時前，在桃園縣八德市○○路九八四號
    路旁吳松明停放之自用小客車內失竊，已據被害人吳松明於警訊時陳述屬實，而
    「阿密斯在大溪大聯盟保齡球館拿出這個黑色皮包及駕照時，我向阿密斯要，他
    就給我這個黑色皮包及吳松明的駕照。．．．」等語，亦據被告於警訊時供承在
    卷（見八十八年度毒偵字第一四００號卷第六頁），按汽車駕駛執照為駕駛人得
    適法駕駛車輛之證明文件，駕駛人均應妥為保存，為常人之所知，考有駕駛執照
    之人豈有隨意丟棄或將之贈與他人之理，又該黑色皮包之外觀情狀完整，並無破
    損不堪，為被告當庭所自承，則「阿密斯」男子當日悖於常理，將皮包及吳松明
    之駕駛執照同時提示並交付被告，被告豈能謂不知該皮包及駕駛執照係屬來源不
    明之贓物，所辯不知係贓物云云，顯係事後飾卸之詞，不足採信。
二、核被告所為係犯毒品危害防制條例第十條第二項施用毒品罪及刑法第三百四十九
    條第一項收受贓物罪，被告持有毒品之低度行為，應為施用毒品之高度行為所吸
    收，不另論罪。其先後多次施用毒品犯行，時間緊接，犯罪構成要件相同，顯係
基於概括犯意反覆為之，應依刑法第五十六條連續犯之規定以一罪論，並加重其
    刑，所犯施用毒品罪與收受贓物罪，犯意各別，行為互殊，應予分論併罰。爰審
    酌被告於前案施用毒品，經送觀察、勒戒後，以無繼續施用毒品傾向，經檢察官
    為不起訴處分後，不思惕礪向上，戒除惡習，竟再為施用毒品，對身心之戕害甚
    鉅，及被告犯罪後坦承部分犯行，所收受贓物價值尚非鉅額及犯罪後態度等一切
    情狀，量處如主文所示之刑，並定執行刑及諭知易科罰金之折算標準，以示懲儆
    。
據上論斷，應依刑事訴訟法第二百九十九條第一項前段，毒品危害防制條例第十條第
二項，刑法第十一條、第五十六條、第三百四十九條第一項、第四十一條、第五十一
條第五款，罰金罰鍰提高標準條例第一條前段、第二條，判決如主文。
本案經檢察官何祖舜到庭執行職務。
中    華    民    國      八十九      年      四        月    十三      日
                              臺灣桃園地方法院刑事第一庭
                                  法  官  黃  斯  偉
右正本證明與原本無異。
如不服本判決，應於判決送達後十日內向本院提出上訴狀( 應附繕本 )，上訴於
臺灣高等法院。
                        書記官   薛淑玲
中        華        民        國   八十九   年   四   月    十四    日
附論罪科刑之法條
毒品危害防制條例第十條
施用第一級毒品者，處六月以上五年以下有期徒刑。
施用第二級毒品者，處三年以下有期徒刑。
刑法第三百四十九條
收受贓物者，處三年以下有期徒刑、拘役或五百元以下罰金。
搬運、寄藏、故買贓物或為牙保者，處五年以下有期徒刑、拘役或科或併科一千元以
下罰金。
因贓物變得之財物，以贓物論。


司法院資訊處製作；財團法人民間司法改革基金會備份。
